臺灣臺中地方法院刑事判決
110年度交易字第1602號
公  訴  人  臺灣臺中地方檢察署檢察官
被      告  黃賢政



上列被告因公共危險案件，經檢察官提起公訴（110年度偵字第3
3491號），本院判決如下：
    主    文
黃賢政犯駕駛動力交通工具而吐氣所含酒精濃度達每公升零點二
五毫克以上罪，處有期徒刑伍月，如易科罰金，以新臺幣壹仟元
折算壹日。
    犯罪事實
一、黃賢政於民國110年9月5日下午2時起至同日下午4時30分止
    ，在彰化縣某處工地內飲用啤酒後，明知飲酒後已影響正常
    操控車輛之能力，駕車將足以危害公眾往來之安全，竟基於
    飲用酒類達相當程度而駕駛動力交通工具之犯意，於同日下
    午5時許，騎乘車牌號碼000-0000號普通重型機車上路。嗣
    於同日下午5時5分許，行經臺中市北區中清路與健行路交岔
    路口附近時，因行車不穩為警攔查，經警於同日下午5時28
    分對其實施吐氣酒精濃度測試，測得其吐氣所含酒精濃度值
    為每公升0.38毫克，因而查悉上情。
二、案經臺中市政府警察局第二分局報告臺灣臺中地方檢察署檢
    察官偵查起訴。
    理    由
一、本判決下述所引用被告以外之人於審判外之供述證據，均經
    本院於審判時當庭直接提示而為合法調查，檢察官、被告黃
    賢政均同意作為證據（見本院卷第155頁），而本院審酌上
    開供述證據資料製作時之情況，並無不當取供或證明力明顯
    過低之瑕疵，認以之作為證據應屬適當，依刑事訴訟法第15
    9條之5規定，認均具有證據能力。而本案所引用之其餘非供
    述證據，並無證據證明係實施刑事訴訟程序之公務員違背法
    定程序所取得，依刑事訴訟法第158條之4規定之反面解釋，
    應認均具有證據能力，併此敘明。
二、上開犯罪事實，業據被告於警詢、偵查及本院審理中坦承不
    諱（見偵卷第40-41、75-76頁、本院卷第155、157頁），並
    有員警職務報告（見偵卷第37頁）、酒精測定紀錄表（見偵
    卷第43頁）、臺中市政府警察局舉發違反道路交通管理事件
    通知單、執行交通違規移置保管車輛收據（見偵卷第45頁）
    、車牌號碼000-0000號普通重型機車車籍資料（見偵卷第55
    頁）在卷可證，足見被告上開任意性自白與事實相符，堪可
    採信。綜上所述，本案事證明確，被告上開犯行洵堪認定，
    應依法論科。
三、論罪科刑
  ㈠被告行為後，刑法第185條之3業經修正，並於111年1月28日
    經總統公布施行，於同年月30日生效。修正前刑法第185條
    之3第1項之法定刑為「2年以下有期徒刑，得併科20萬元以
    下罰金」，修正後則為「3年以下有期徒刑，得併科30萬元
    以下罰金」，而提高刑度。經比較新舊法結果，修正後之規
    定並未較有利於被告，自應依刑法第2條第1項之「從舊從輕
    」原則，適用被告行為時法即修正前刑法第185條之3第1項
    之規定予以論科。
  ㈡核被告所為，係犯修正前刑法第185條之3第1項第1款駕駛動
    力交通工具而吐氣所含酒精濃度達每公升0.25毫克以上罪。
　㈢爰以行為人之責任為基礎，審酌被告前因公共危險案件，經
    檢察官為緩起訴處分確定，及經本院以103年度中交簡字第1
    806號、103年度中簡字第1899號判決分別判處有期徒刑2月
    、2月，定應執行有期徒刑3月確定，並於104年3月26日易科
    罰金執行完畢（於本案不構成累犯）等情，有臺灣高等法院
    被告前案紀錄表在卷可佐，顯見其明知酒精成分對人之意識
    、控制能力具有不良影響，飲酒後會導致對週遭事務之辨識
    及反應能力較平常狀況薄弱，對於酒後不能駕車，及酒醉駕
    車之危險性，具有相當之認識，竟仍心存僥倖，再為本案犯
    行，顯然未能記取教訓，漠視自己安危，罔顧公眾之生命、
    身體、財產安全，所為誠屬不該；並斟酌被告犯後坦承犯行
    ，且本案幸未造成他人受傷之事件，暨被告本案酒醉程度超
    過法定標準未甚多之情節，及其犯罪動機、手段、犯罪情節
    與犯罪所生危害、自述之智識程度及家庭經濟生活狀況（見
    本院卷第158頁）等一切情狀，量處如主文所示之刑，並諭
    知易科罰金之折算標準，以示懲儆。
據上論斷，應依刑事訴訟法第299條第1項前段，刑法第2條第1項
前段、（修正前）第185條之3第1項第1款、第41條第1項前段，
刑法施行法第1條之1第1項，判決如主文。　　
本案經檢察官吳錦龍提起公訴，檢察官陳君瑜到庭執行職務。
中　　華　　民　　國　　111 　年　　4 　　月　　19　　日
                  刑事第五庭    法  官  黃世誠
以上正本證明與原本無異。
如不服本判決應於收受送達後20日內向本院提出上訴書狀，並應
敘述具體理由；其未敘述上訴理由者，應於上訴期間屆滿後20日
內向本院補提理由書（均須按他造當事人之人數附繕本）「切勿
逕送上級法院」。
　　　　                        書記官  楊均謙
中　　華　　民　　國　　111 　年　　4 　　月　　19　　日
附錄論罪科刑法條
修正前刑法第185條之3第1項
駕駛動力交通工具而有下列情形之一者，處二年以下有期徒刑，
得併科二十萬元以下罰金：
一、吐氣所含酒精濃度達每公升零點二五毫克或血液中酒精濃度
    達百分之零點零五以上。
二、有前款以外之其他情事足認服用酒類或其他相類之物，致不
    能安全駕駛。
三、服用毒品、麻醉藥品或其他相類之物，致不能安全駕駛。